【裁判字號】    97,訴,319
【裁判日期】    970430
【裁判案由】    違反毒品危害防制條例
【裁判全文】
臺灣屏東地方法院刑事判決               97年度訴字第319號
公  訴  人  臺灣屏東地方法院檢察署檢察官
被      告  甲○○
                    （現因另案於臺灣高雄監獄執行中）
上列被告因違反毒品危害防制條例案件，經檢察官提起公訴（97
年度毒偵字第106 號），嗣被告於本院準備程序進行中先就被訴
事實為有罪之陳述，本院告知被告簡式審判程序之旨，並聽取當
事人之意見後，裁定改由受命法官獨任依簡式審判程序審理，本
院判決如下：
    主  文
甲○○施用第一級毒品，處有期徒刑壹年，扣案之注射針筒壹支
沒收之。又施用第二級毒品，處有期徒刑陸月。應執行有期徒刑
壹年肆月，扣案之注射針筒壹支沒收之。
    事  實
一、甲○○前因施用毒品案件，經本院以94年度毒聲字第517 號
    裁定觀察、勒戒後，認無繼續施用毒品之傾向，於民國94年
    12月5 日釋放，並業經臺灣屏東地方法院檢察署檢察官以94
    年度毒偵緝字第100 號為不起訴處分確定。詎仍未戒除吸食
    毒品之惡習，復分別基於施用第一級毒品海洛因及第二級毒
    品甲基安非他命之犯意，於96年6 月29日上午10時許，在屏
    東縣高樹鄉○○村○○路50之8 號住處，分別以將海洛因置
    入注射針筒摻水注射及以將甲基安非他命置入玻璃球內燒烤
    燃燒成煙之方式，施用第一級毒品海洛因及第二級毒品甲基
    安非他命各1 次。嗣為警於96年6 月29日下午16時50分許，
    在屏東縣高樹鄉○○路332 號前，因見其形跡可疑，為警攔
    檢盤查時發現其手臂有注射痕跡，經其同意帶回採集尿液檢
    體送驗呈嗎啡及甲基安非他命陽性反應，始悉上情，並扣得
    其所有預備供施用第一級毒品海洛因所用之注射針筒1支。
二、案經屏東縣警察局里港分局報請臺灣屏東地方法院檢察署檢
    察官偵查起訴。
    理  由
壹、程序部份
一、按除被告所犯為死刑、無期徒刑、最輕本刑為3 年以上有期
    徒刑之罪或高等法院管轄第一審案件者外，於法院行準備程
    序進行中，被告先就被訴事實為有罪之陳述時，審判長得告
    知被告簡式審判程序之旨，並聽取當事人、代理人、辯護人
    及輔佐人之意見後，裁定進行簡式審判程序；且受命法官行
    準備程序，與法院或審判長有同一之權限；又簡式審判程序
    之證據調查，不受刑事訴訟法第159 條第1 項、第161 條之
    2 、第161 條之3 、第163 條之1 及第164 條至第170 條規
    定之限制，刑事訴訟法第273 條之1 第1 項、第279 條第2
    項前段、第273 條之2 分別定有明文。被告所為係犯死刑、
    無期徒刑、最輕本刑為3 年以上有期徒刑以外之罪，其於準
    備程序中就被訴事實為有罪之陳述，經受命法官告知簡式審
    判程序之旨，並聽取公訴人、被告之意見後，本院合議庭認
    為適宜由受命法官獨任進行簡式審判程序，依刑事訴訟法第
    273 條之1 第1 項規定，裁定由受命法官獨任進行審判程序
    ，合先敘明。
貳、實體部分
一、訊據被告甲○○對於上揭犯罪事實均坦承不諱，復查：
（一）經警於查獲被告當日18時所採之尿液送驗結果，係呈嗎啡
      及甲基安非他命陽性反應，此有屏東縣警察局里港分局毒
      品案件涉嫌人尿液採證編號姓名對照表、正修科技大學超
      微量研究科技中心96年7 月19日編號R00-0000-000號檢驗
      報告各1 份在卷可稽。
（二）再查被告前因施用毒品案件，經本院以94年度毒聲字第51
      7 號裁定觀察、勒戒後，認無繼續施用毒品之傾向，於94
      年12月5 日釋放，並業經臺灣屏東地方法院檢察署檢察官
      以94年度毒偵緝字第100 號為不起訴處分確定之事實，有
      臺灣高等法院被告全國前案紀錄表1 份在卷可按。是被告
      於觀察勒戒釋放後5 年內再犯施用毒品之罪甚明。
（三）綜上所述，被告前曾犯施用毒品，且於觀察、勒戒執行完
      畢釋放後，5 年內再犯本件施用毒品，事證應屬明確，其
      犯行應堪認定。
二、查海洛因及甲基安非他命分屬毒品危害防制條例第2 條第2
    項第1 款所規定之第一級毒品及同條項第2 款所規定之第二
    級毒品，核被告所為，係犯毒品危害防制條例第10條第1項
    施用第一級毒品罪及同條第2項施用第二級毒品罪。被告持
    有毒品，復進而施用，其持有毒品之低度行為，為施用毒品
    之高度行為所吸收，均不另論罪。被告所犯上開二罪間，犯
    意各別，罪名不同，應分論併罰之。另起訴書雖認被告係以
    不詳方式施用甲基安非他命，惟查被告於本院審理中已自承
    係以玻璃球燒烤方式吸食（見本院卷第34頁），是起訴書此
    部認定容有誤會。爰審酌被告雖於犯後即能坦承犯行，而其
    施用毒品行為於本質上係屬自我戕害行為，反社會性之程度
    應屬較低；惟施用毒品，不僅足以戕害其個人身心，且極易
    滋生其他犯罪，惡化治安甚重，嚴重損及公益，且被告前經
    觀察勒戒之處遇助其戒除毒品，竟再為本件施用毒品犯行，
    顯見其不思悔改，自制力亦顯不佳等一切情狀，酌情分別量
    處如主文所示之刑，並定其應執行刑，以資懲儆。又扣案之
    注射針筒1 支（97年度毒偵字第106 號卷第6 頁扣押物品清
    單上96年保字第1049號注射針筒），上無任何毒品殘留反應
    ，此有高雄醫學大學附設中和紀念醫院97年3 月28日編號00
    00 -000 號檢驗報告1 紙附卷，並經被告自承為其所有供預
    備施用第一級毒品海洛因之物（見本院卷第34頁），應依刑
    法第38條第1 項第2 款之規定，宣告沒收。
據上論斷，應依刑事訴訟法第273 條之1 第1 項、第299 條第1
項前段，毒品危害防制條例第10條第1 項、第2 項，刑法第11條
前段、第51條第5 款、第38條第1項第2款，判決如主文。
本件經檢察官顏珮珊到庭執行職務。
中    華    民    國    97    年    4     月    30    日
                  刑事第一庭    法  官  羅培毓
 以上正本證明與原本無異。
如不服本判決應於收受本判決送達後十日內向本院提出上訴書狀
，其未敘述上訴理由者，並得於提起上訴後十日內向本院補提理
由書狀（均須按他造當事人之人數附繕本）「切勿逕送上級法院
」
中    華    民    國    97    年    4     月    30    日
                               書記官  呂坤宗
附錄本判決論罪科刑法條：
毒品危害防制條例第10條
施用第一級毒品者，處六月以上五年以下有期徒刑。
施用第二級毒品者，處三年以下有期徒刑。


司法院資訊處製作；財團法人民間司法改革基金會備份。
